el: Μέθοδος λειτουργίας Airbrush: Διπλής λειτουργίας; Μονής λειτουργίας; Άλλο
nb: Airbrushdriftsmetode: Dobbel handling; Enkelhandling; Annet
ro-RO: Modalitate de utilizare aerograf: Cu dublă acțiune; Cu simplă acțiune; Altele
hu: Festékszóró működési módja: Kétfunkciós; Egyfunkciós; Egyéb
fr: Mode de fonctionnement de l’aérographe: Double action; Action unique; Autre
zh-CN: 喷枪操作方法: 双动; 单动; 其他
nl: Airbrush bedieningsmethode: Dubbele actie; Enkele actie; Andere
tr: Airbrush çalışma yöntemi: Çift hareketli; Tek hareketli; Diğer
pt-BR: Método de operação do aerógrafo: Dupla ação; Ação única; Outro
it: Metodo di funzionamento dell'aerografo: Doppia azione; Azione singola; Altro
zh-TW: 噴槍運作方式: 雙動; 單動; 其他
ko: 에어브러시 작동 방식: 더블 액션; 싱글 액션; 기타
da: Driftsmetode for airbrush: Dobbelt handling; Enkelt handling; Andet
sl-SI: Metoda delovanja zračnega čopiča: Dvojno delovanje; Enkratno delovanje; Druga
cs: Způsob fungování spreje: Dvojí působení; Jednorázové působení; Jiné
th: วิธีการใช้งานแอร์บรัช: ใช้งานได้สองรูปแบบ; ใช้งานได้รูปแบบเดียว; อื่นๆ
pt-PT: Método de funcionamento do aerógrafo: Ação dupla; Ação única; Outro
bg-BG: Начин на опериране с аерографа: Двойно действие; Единично действие; Други
de: Funktionsweise der Airbrush: Double-Action; Single-Action; Sonstiges
en: Airbrush operation method: Double action; Single action; Other
ru: Способ управления аэрографом: Двойного действия; Одинарного действия; Другое
es: Método de funcionamiento del aerógrafo: Doble acción; Acción simple; Otros
sk-SK: Spôsob prevádzky pištolí airbrush: Dvojitá akcia; Jedna akcia; Iné
hr-HR: Način rada pištolja za raspršivanje boje: Dvostruko djelovanje; Pojedinačno djelovanje; Ostalo
sv: Driftmetod airbrush: Dubbelverkande; Enkel handling; Övrigt
pl: Metoda działania aerografu: Podwójne działanie; Pojedyncze działanie; Inne
ja: エアブラシの操作方法: ダブルアクション; シングルアクション; その他
vi: Phương pháp vận hành phun sơn: Tác động kép; Một tác động; Khác
lt-LT: Dažų purkštuvo veikimo principas: Dvigubo veikimo; Vieno poveikio; Kita
fi: Airbrush-toimintatapa: Kaksinkertainen toiminta; Yksittäinen toiminta; Muu